# 无偿划转的账务处理

提问人：mituxiaoya 时间：2012-08-23 18:20:40
各位高手，
母公司（甲）将子公司（B）无偿划转给另一子公司（A） Single Co： A： Dr 长期股权投资（B的净资产） Cr 实收资本 （B的实收资本 Or 甲账面对B的长期股权投资） Cr 资本公积 （差额） B: Dr 实收资本 from 甲 Cr实收资本 from A 甲： Dr 长期股权投资-A （等于甲账面对B的投资额） Cr 长期股权投资-B （等于甲账面对B的投资额） Consolidation: 为了年初未分配利润的衔接，要用其他转入做过渡 Consol adj. A 合并： Dr 年初未分配利润（B的） Cr 其他转入 甲 合并： Dr 其他转入 Cr 年初未分配利润 （B的）
形成的资本公积，需要抵消吗？

回答人：chenyiwei
回复 mituxiaoya 的帖子
对母公司而言，股权划转属于内部交易，在合并报表层面应完全抵销其影响，包括由此在个别报表层面形成的资本公积。
但为何A公司单独报表层面会因此增加实收资本？这并不一定。

提问人：mituxiaoya 时间：2012-08-24 13:49:12
回复 chenyiwei 的帖子
谢谢陈老师，
我的理解是，甲把对B的投资转给了对A，所以增加A的实收资本，还有其他做法吗？
关于资本公积， 1 ）A层面的合并报表是不是只要抵消A对B的长投 & B的净资产，不用抵消资本公积吧。
2 ）甲层面的合并报表，怎么抵消资本公积呢？ 甲公司的单体报表长投是不变的，是不是consol adjustment做下面这个？ Dr A的实收资本（已经等于原来的A+B) Cr 长期股权投资（假设就等于原来A的实收资本+B的实收资本）
已经平了，如果抵消资本公积，另外一方是哪里呢》 请教陈版！

回答人：chenyiwei
1 、无偿划转并不一定增加划入方的实收资本，增资需要符合规定的法律形式。 2 、甲的合并报表层面抵销的是A因此增加的资本公积，即甲对A增加的长投和A增加的净资产抵销。A对B的长投和B的净资产按常规方法抵销。